臺灣桃園地方法院刑事裁定
111年度訴字第687號
公  訴  人  臺灣桃園地方檢察署檢察官
被      告  謝庠榛



選任辯護人  劉明昌律師（法律扶助律師）
上列被告因違反槍砲彈藥刀械管制條例案件，經檢察官提起公訴
（111年度偵字第16583號、第21480號），本院裁定如下：
    主  文
謝庠榛自民國壹佰壹拾壹年玖月拾日起延長羈押貳月。
    理  由
一、羈押被告，審判中不得逾3月。但有繼續羈押之必要者，得
    於期間未滿前，經法院依第101條或第101條之1之規定訊問
    被告後，以裁定延長之；延長羈押期間，審判中每次不得逾
    2月，如所犯最重本刑為10年以下有期徒刑以下之刑者，第
    一審以3次為限，刑事訴訟法第108條第1項、第5項分別定有
    明文。
二、被告謝庠榛前因違反槍砲彈藥刀械管制條例案件，經本院訊
    問後，認其涉犯非法販賣非制式手槍未遂、非法販賣子彈未
    遂等罪嫌之犯罪嫌疑重大，被告所涉為最輕本刑7年以上有
    期徒刑之罪，且自承其曾刪除與共犯之對話紀錄，有相當理
    由認其有勾串、滅證之虞，經審酌比例原則後，仍認非予羈
    押難以確保將來審理程序之繼續進行，而有羈押之必要，依
    刑事訴訟法第101條第1項第3款規定，於民國111年6月10日
    處分羈押禁見在案，並於111年8月29日經本院為第一審判決
    處有期徒刑3年8月，併科罰金新臺幣10萬元，惟尚未確定，
    被告及檢察官仍得分別上訴。
三、因羈押期間即將屆滿，經本院訊問後，認原羈押之原因仍存
    在。而本案前經本院考量犯罪情節、審理進度等事項，認若
    使被告提出相當之保證金額，即無羈押之必要，於111年8月
    11日裁定准被告以新臺幣10萬元具保，惟被告迄今未能提出
    上開保證金額。辯護人雖主張酌減保證金額，然參酌被告所
    涉為非法販賣非制式手槍之重罪，侵害社會法益之情形難認
    輕微，且其於本案犯行負責提供欲販賣之槍、彈，涉案程度
    非低，若將上開保證金額降低，實難以確保將來審理程序之
    繼續進行。本院綜合考量上情，並審酌繼續羈押對被告所造
    成之人身自由、社會生活上之不利益後，仍認繼續羈押被告
    與比例原則尚無違背，惟因本案第一審已辯論終結，應無再
    禁止接見、通信之必要。是以，被告應自111年9月10日起，
    延長羈押2月，惟無庸禁止接見、通信。
四、依刑事訴訟法第108條第1項，裁定如主文。
中　　華　　民　　國　　111 　年　　9 　　月　　7 　　日
                  刑事第二十庭審判長法　官　林蕙芳
                                    法  官  張羿正
                                    法  官  陳布衣

以上正本證明與原本無異。
如不服本裁定，應於裁定送達後5 日內向本院提出抗告狀。
　　　　　　　　　　　　　　　      書記官　蔡昌霖  
中　　華　　民　　國　　111 　年　　9 　　月　　7 　　日